# 关于预付款转营业外支出

提问人：happyfx 时间：2020-01-16 19:32:51
请教陈版主及各位老师，企业在以前年度通过票据预付了一笔 300 万的材料款，后续实际只采购了 200 万的材料，供应商又找回给了企业 100 万，企业在收到 100 万时计入了营业外收入。
想请教一下，在不调整以前年度损益的情况下，本期应该如何处理掉 100 万的预付款余额，是否可以转营业外支出？通过票据来预付材料款以及供应商的找零行为，是否违背了票据法中关于基础关系的规定。谢谢陈版及各位老师。

回答人：chenyiwei
虽然供应商用票据找零的方式可能不符合《票据法》和《支付结算办法》等相关规定（具体建议咨询律师和监管机构），但该交易本身是真实的，因此前期对收到找零票据计入营业外收入的做法构成了前期差错。如果属于重大差错的，则在发现后必须采用追溯重述法予以更正；如果属于非重大差错的，可以在发现当期直接更正，此时才可以如你所说的调整当期营业外支出。